<?xml version='1.0' encoding='utf-8'?>
<verb default="dísigh" disambig="">
  <verbalNoun default="dísiú" />
  <verbalAdjective default="dísithe" />
  <tenseForm default="dísigh" tense="Past" dependency="Indep" person="Base" />
  <tenseForm default="dísíomar" tense="Past" dependency="Indep" person="Pl1" />
  <tenseForm default="dísíodar" tense="Past" dependency="Indep" person="Pl3" />
  <tenseForm default="dísíodh" tense="Past" dependency="Indep" person="Auto" />
  <tenseForm default="dísigh" tense="Past" dependency="Dep" person="Base" />
  <tenseForm default="dísíomar" tense="Past" dependency="Dep" person="Pl1" />
  <tenseForm default="dísíodar" tense="Past" dependency="Dep" person="Pl3" />
  <tenseForm default="dísíodh" tense="Past" dependency="Dep" person="Auto" />
  <tenseForm default="dísíodh" tense="PastCont" dependency="Indep" person="Base" />
  <tenseForm default="dísínn" tense="PastCont" dependency="Indep" person="Sg1" />
  <tenseForm default="dísíteá" tense="PastCont" dependency="Indep" person="Sg2" />
  <tenseForm default="dísímis" tense="PastCont" dependency="Indep" person="Pl1" />
  <tenseForm default="dísídís" tense="PastCont" dependency="Indep" person="Pl3" />
  <tenseForm default="dísítí" tense="PastCont" dependency="Indep" person="Auto" />
  <tenseForm default="dísíodh" tense="PastCont" dependency="Dep" person="Base" />
  <tenseForm default="dísínn" tense="PastCont" dependency="Dep" person="Sg1" />
  <tenseForm default="dísíteá" tense="PastCont" dependency="Dep" person="Sg2" />
  <tenseForm default="dísímis" tense="PastCont" dependency="Dep" person="Pl1" />
  <tenseForm default="dísídís" tense="PastCont" dependency="Dep" person="Pl3" />
  <tenseForm default="dísítí" tense="PastCont" dependency="Dep" person="Auto" />
  <tenseForm default="dísíonn" tense="PresCont" dependency="Indep" person="Base" />
  <tenseForm default="dísím" tense="PresCont" dependency="Indep" person="Sg1" />
  <tenseForm default="dísímid" tense="PresCont" dependency="Indep" person="Pl1" />
  <tenseForm default="dísítear" tense="PresCont" dependency="Indep" person="Auto" />
  <tenseForm default="dísíonn" tense="PresCont" dependency="Dep" person="Base" />
  <tenseForm default="dísím" tense="PresCont" dependency="Dep" person="Sg1" />
  <tenseForm default="dísímid" tense="PresCont" dependency="Dep" person="Pl1" />
  <tenseForm default="dísítear" tense="PresCont" dependency="Dep" person="Auto" />
  <tenseForm default="díseoidh" tense="Fut" dependency="Indep" person="Base" />
  <tenseForm default="díseoimid" tense="Fut" dependency="Indep" person="Pl1" />
  <tenseForm default="díseofar" tense="Fut" dependency="Indep" person="Auto" />
  <tenseForm default="díseoidh" tense="Fut" dependency="Dep" person="Base" />
  <tenseForm default="díseoimid" tense="Fut" dependency="Dep" person="Pl1" />
  <tenseForm default="díseofar" tense="Fut" dependency="Dep" person="Auto" />
  <tenseForm default="díseodh" tense="Cond" dependency="Indep" person="Base" />
  <tenseForm default="díseoinn" tense="Cond" dependency="Indep" person="Sg1" />
  <tenseForm default="díseofá" tense="Cond" dependency="Indep" person="Sg2" />
  <tenseForm default="díseoimis" tense="Cond" dependency="Indep" person="Pl1" />
  <tenseForm default="díseoidís" tense="Cond" dependency="Indep" person="Pl3" />
  <tenseForm default="díseofaí" tense="Cond" dependency="Indep" person="Auto" />
  <tenseForm default="díseodh" tense="Cond" dependency="Dep" person="Base" />
  <tenseForm default="díseoinn" tense="Cond" dependency="Dep" person="Sg1" />
  <tenseForm default="díseofá" tense="Cond" dependency="Dep" person="Sg2" />
  <tenseForm default="díseoimis" tense="Cond" dependency="Dep" person="Pl1" />
  <tenseForm default="díseoidís" tense="Cond" dependency="Dep" person="Pl3" />
  <tenseForm default="díseofaí" tense="Cond" dependency="Dep" person="Auto" />
  <moodForm default="dísíodh" mood="Imper" person="Base" />
  <moodForm default="dísím" mood="Imper" person="Sg1" />
  <moodForm default="dísigh" mood="Imper" person="Sg2" />
  <moodForm default="dísímis" mood="Imper" person="Pl1" />
  <moodForm default="dísígí" mood="Imper" person="Pl2" />
  <moodForm default="dísídís" mood="Imper" person="Pl3" />
  <moodForm default="dísítear" mood="Imper" person="Auto" />
  <moodForm default="dísí" mood="Subj" person="Base" />
  <moodForm default="dísímid" mood="Subj" person="Pl1" />
  <moodForm default="dísítear" mood="Subj" person="Auto" />
</verb>
